# 请教陈版和各位大侠，关于暂估收入列报的问题

提问人：zxxiao2007 时间：2020-10-20 15:33:10
暂估收入的欠款列应收账款还是合同资产？
我的考虑：（ 1 ）暂估收入是未结算的
（ 2 ）如果由于单价小，客户付款流程复杂，客户在完成若干同类业务后方一起结算，但合同并未约定这是结算条款的。可以确认应收账款

回答人：chenyiwei
一般是合同资产。你说的第（ 2 ）种情况能否确认为应收账款，需根据具体情况分析确定是否为无条件收款权利。

提问人：zxxiao2007 时间：2020-10-21 15:33:12
谢谢陈版。如何判断为无条件收款权？
对第（ 2 ）种情况的进一步资料：企业提供检测服务，完成后提交报告，对方签收。检测的具体内容有报价，客户接受若干份服务报告后一起结算。

回答人：chenyiwei
如果后面几份检测报告没有按时提交或者不符合客户要求，是否会影响到前期已被客户接受的前几份检测报告对应的收款权利的实现？